【裁判字號】    97,易,10
【裁判日期】    970123
【裁判案由】    竊盜
【裁判全文】
臺灣基隆地方法院刑事判決                97年度易字第10號
公  訴  人  臺灣基隆地方法院檢察署檢察官
被      告  庚○○
                    （現在臺灣基隆看守所附設勒戒處所）
上列被告因竊盜案件，經檢察官提起公訴（96年度偵字第6252號
），被告並於準備程序進行中為有罪之陳述，本院乃裁定以簡式
審判程序進行審理，並判決如下：
    主  文
庚○○竊盜，處拘役肆拾日，如易科罰金以新臺幣壹仟元折算壹
日；又竊盜，處拘役肆拾日，如易科罰金以新臺幣壹仟元折算壹
日；又竊盜，處拘役肆拾日，如易科罰金以新臺幣壹仟元折算壹
日；又竊盜，處拘役肆拾日，如易科罰金以新臺幣壹仟元折算壹
日。應執行拘役壹佰拾日，如易科罰金以新臺幣壹仟元折算壹日
。
    事  實
一、緣庚○○於附表所示各該時間，途經附表所示各該地點，適
    見如附表所示各人恰將甫洗淨、如附表所示之衣物晾掛於彼
    等屋外風乾，乃萌生為自己不法所有之意圖暨竊盜他人財物
    之犯意，先、後於附表所示時間，利用如附表所示各人疏未
    注意彼等屋外衣物之機會，徒手拿取如附表所示各人之各該
    衣物，藉以將之置於自己實力支配之下而竊盜他人財物得逞
    。其竊盜時間、地點、方式及所得財物，均詳如附表之所示
    。茲以員警接獲民眾報案，乃即調閱當地監視錄影畫面，經
    循線過濾可疑人物，方於民國96年12月10日下午3 時，在基
    隆市信義區○○○路137 之42號5 樓之庚○○住處，搜索起
    獲如附表所示而經庚○○藏置在自己住處之各該衣物。
二、案經基隆市警察局第二分局移送臺灣基隆地方法院檢察署檢
    察官偵查起訴。
    理  由
一、法院組織之說明
    查刑事訴訟法第二百八十四條之一：「除簡式審判程序、簡
    易程序及第三百七十六條第一款、第二款所列之罪之案件外
    ，第一審應行合議審判。」業於本案繫屬（97年1 月4 日）
    以前經公布施行。兼以本案起訴罪名，核與刑事訴訟法第三
    百七十六條第一款、第二款之規定相符，是其當有首開規定
    之適用，即其法院組織應為獨任審判無誤。
二、本案之審判程序
    本案被告庚○○所犯者，非為死刑、無期徒刑、最輕本刑為
    三年以上有期徒刑之罪或高等法院管轄之第一審案件；兼以
    被告業於準備程序進行中，就被訴事實為有罪之陳述，本院
    乃告知其簡式審判程序之旨，並於聽取公訴人及被告之意見
    後，依刑事訴訟法第二百七十三條之一第一項規定，裁定改
    行簡式審判程序。準此，本案當亦有刑事訴訟法第一百五十
    九條第二項前段，「不受傳聞證據法則拘束」之例外性規定
    之適用。
三、本案事實之認定
    上開事實業據被告庚○○於本院審理時坦承不諱，並經證人
    即被害人辛○○於本院審理暨警詢中；證人即被害人己○○
    、戊○○、丁○○、甲○○於警詢中證述明確，且有贓物認
    領保管單5 紙、監視錄影翻拍暨查獲指認照片13張、搜索扣
    押筆錄1 件在卷可考。各詳如附表「證據一覽」欄位之所示
    。綜上，自堪認被告於本院審理時之任意性自白，與事實相
    符，可以採信。從而，本案事證明確，被告如本判決事實欄
    所載之竊盜犯行，堪可認定，應依法論科。
四、論罪科刑
  (一)核被告如本判決事實欄之所為，均係犯刑法第三百二十條第
    一項之普通竊盜罪。
  (二)查起訴書雖誤載被告如本判決附表編號所示竊盜犯行之行
    為時間，然此業據蒞庭檢察官於未變動其社會基本事實同一
    性之前提下，當庭更正如本判決附表編號「時間」欄之所
    載，有本院審判筆錄在卷可稽；核此更正範圍，亦無礙於原
    起訴所特定之事實。本於檢察一體之原則，本院當以蒞庭檢
    察官所到庭更正者，為起訴所指之犯罪時間。
  (三)被告如本判決附表所示各起竊盜犯行，犯意各別，且自客觀
    以言，復係出於可分割之複數行為，尤以被害法益亦俱不相
    同，自應予以分論併罰（數罪併罰）。
  (四)本院審酌被告竊盜如附表所示他人衣物之犯罪動機、被害人
    財產法益之侵害程度、被告順手牽羊之犯罪手法，暨其坦承
    犯行而表悔悟之犯後態度等一切情狀，分別就其所犯各罪量
    處如主文所示之刑，併均諭知易科罰金之折算標準，暨定其
    應執行之刑。末以，犯罪在96年4 月24日以前，且所犯復非
    「中華民國九十六年罪犯減刑條例第三條第一項所列各罪且
    經宣告死刑、無期徒刑或逾有期徒刑一年六月之刑」者，方
    得適用中華民國九十六年罪犯減刑條例第二條第一項第三款
    減其刑期或金額二分之一。茲本案被告之犯罪時間既均在96
    年4 月25日以後，詳如附表之所示，則其當與旨揭減刑要件
    不符，而無從邀此減刑之寬典。從而，本案自不在應適用中
    華民國九十六年罪犯減刑條例第七條、第二條第一項第三款
    而併予減刑之列。
據上論斷，應依刑事訴訟法第二百八十四條之一、第二百七十三
條之一第一項、第二百九十九條第一項前段，刑法第三百二十條
第一項、第四十一條第一項前段、第五十一條第六款，刑法施行
法第一條之一，判決如主文。
本案經檢察官丙○○到庭執行職務。
中    華    民    國    97    年    1     月    23    日
                  刑事第四庭法  官  王慧惠
以上正本證明與原本無異。
如不服本判決應於收受本判決後10日內向本院提出上訴書狀，其
未敘述上訴理由者，並得於提起上訴後10日內向本院補提理由書
狀（均須按他造當事人之人數附繕本）「切勿逕送上級法院」。
中    華    民    國    97    年    1     月    23    日
                            書記官  王一芳
附錄論罪法條：
刑法第320條第1項
意圖為自己或第三人不法之所有，而竊取他人之動產者，為竊盜
罪，處 5 年以下有期徒刑、拘役或 5 百元以下罰金。
【附表】
┌──┬───────┬────────┬───┬─────┬───────┐
│編號│時          間│地            點│被害人│竊盜方式暨│證  據  一  覽│
│    │              │                │      │其所得財物│              │
├──┼───────┼────────┼───┼─────┼───────┤
│  │96年7、8月間之│「基隆市信義區深│己○○│利用己○○│(1)被告庚○○於│
│    │某日中午12時  │澳坑路141 巷18號│戊○○│將自己所有│  審理時之自白│
│    │              │」屋外之鐵皮屋簷│      │之內衣1 件│(2)被害人己○○│
│    │              │下方            │      │、內褲1 件│  、戊○○之警│
│    │              │                │      │，及被害人│  詢證述（偵查│
│    │              │                │      │戊○○將自│  卷第15-16頁 │
│    │              │                │      │己所有之內│  、第19-20頁 │
│    │              │                │      │衣2 件、內│  ）          │
│    │              │                │      │褲2 件，一│(3)贓物認領保管│
│    │              │                │      │併晾掛於屋│  單2 紙（偵查│
│    │              │                │      │外鐵皮屋簷│  卷第30頁、第│
│    │              │                │      │下方而疏未│  33頁）      │
│    │              │                │      │注意管領之│(4)監視錄影翻拍│
│    │              │                │      │機會，徒手│  暨查獲指認照│
│    │              │                │      │拿取被害人│  片13張（偵查│
│    │              │                │      │己○○、莊│  卷第34-35 頁│
│    │              │                │      │貴蘭所有之│  、第37-41 頁│
│    │              │                │      │上開衣物而│  ）          │
│    │              │                │      │竊盜得手。│(5)搜索扣押筆錄│
│    │              │                │      │          │  （偵查卷第24│
│    │              │                │      │          │  -26 頁）    │
├──┼───────┼────────┼───┼─────┼───────┤
│  │96年8 月中旬之│「基隆市信義區深│丁○○│利用丁○○│(1)被告庚○○於│
│    │某日凌晨1、2時│澳坑路17號」屋外│乙○○│將小姑何思│  審理時之自白│
│    │              │                │      │瑜所有之內│(2)被害人丁○○│
│    │              │                │      │褲1 件，晾│  之警詢證述（│
│    │              │                │      │掛於屋外而│  偵查卷第13-1│
│    │              │                │      │疏未注意管│  4頁）       │
│    │              │                │      │領之機會，│(3)贓物認領保管│
│    │              │                │      │徒手拿取被│  單1 紙（偵查│
│    │              │                │      │害人丁○○│  卷第32頁）  │
│    │              │                │      │管領、何思│(4)監視錄影翻拍│
│    │              │                │      │瑜所有之上│  暨查獲指認照│
│    │              │                │      │開衣物而竊│  片13張（偵查│
│    │              │                │      │盜得手。  │  卷第34-35 頁│
│    │              │                │      │          │  、第37-41 頁│
│    │              │                │      │          │  ）          │
│    │              │                │      │          │(5)搜索扣押筆錄│
│    │              │                │      │          │  （偵查卷第24│
│    │              │                │      │          │  -26 頁）    │
├──┼───────┼────────┼───┼─────┼───────┤
│  │96年11月間之某│「基隆市信義區深│甲○○│利用甲○○│(1)被告庚○○於│
│    │日凌晨1、2時  │澳坑路109 巷1-17│      │將自己所有│  審理時之自白│
│    │              │號」屋外（廚房外│      │之內衣1 件│(2)被害人甲○○│
│    │              │側）之曬衣架上  │      │、內褲2 件│  之警詢證述（│
│    │              │                │      │，晾掛於屋│  偵查卷第21-2│
│    │              │                │      │外曬衣架上│  2頁）       │
│    │              │                │      │而疏未注意│(3)贓物認領保管│
│    │              │                │      │管領之機會│  單1 紙（偵查│
│    │              │                │      │，徒手拿取│  卷第31頁）  │
│    │              │                │      │被害人江芳│(4)監視錄影翻拍│
│    │              │                │      │焦所有之上│  暨查獲指認照│
│    │              │                │      │開衣物而竊│  片13張（偵查│
│    │              │                │      │盜得手。  │  卷第34-35 頁│
│    │              │                │      │          │  、第37-41 頁│
│    │              │                │      │          │  ）          │
│    │              │                │      │          │(5)搜索扣押筆錄│
│    │              │                │      │          │  （偵查卷第24│
│    │              │                │      │          │  -26 頁）    │
├──┼───────┼────────┼───┼─────┼───────┤
│  │96年12月10日中│「基隆市信義區深│辛○○│利用辛○○│(1)被告庚○○於│
│    │午21時（起訴書│澳坑路109 巷15-1│      │將自己所有│  審理時之自白│
│    │誤繕為96年12月│1 號」屋外（後陽│      │之內衣5 件│(2)被害人辛○○│
│    │12日中午12時）│臺外側）之鐵窗欄│      │、內褲2 件│  於本院審理時│
│    │              │干下方          │      │及兒童內褲│  之證述（本院│
│    │              │                │      │1 件，晾掛│  審判筆錄），│
│    │              │                │      │於屋外鐵窗│  暨其警詢證述│
│    │              │                │      │欄干下方而│  （偵查卷第17│
│    │              │                │      │疏未注意管│  -18頁）     │
│    │              │                │      │領之機會，│(3)贓物認領保管│
│    │              │                │      │徒手拿取被│  單1 紙（偵查│
│    │              │                │      │害人辛○○│  卷第29頁）  │
│    │              │                │      │所有之上開│(4)監視錄影翻拍│
│    │              │                │      │衣物而竊盜│  暨查獲指認照│
│    │              │                │      │得手。    │  片13張（偵查│
│    │              │                │      │          │  卷第34-35 頁│
│    │              │                │      │          │  、第37-41 頁│
│    │              │                │      │          │  ）          │
│    │              │                │      │          │(5)搜索扣押筆錄│
│    │              │                │      │          │  （偵查卷第24│
│    │              │                │      │          │  -26 頁）    │
└──┴───────┴────────┴───┴─────┴───────┘


司法院資訊處製作；財團法人民間司法改革基金會備份。
